【裁判字號】    90,易,865
【裁判日期】    900712
【裁判案由】    毀損
【裁判全文】
臺灣彰化地方法院刑事判決                            九十年度易字第八六五號
    公  訴  人  臺灣彰化地方法院檢察署檢察官
    被      告  乙○○
右列被告因毀損案件，經檢察官提起公訴（八十九年度偵字第九五四六號），本院判
決如左：
    主    文
乙○○無罪。
    事    實
一、本件公訴意旨略以：被告乙○○於民國八十九年十一月十五日，至甲○○位於彰
    化縣和美鎮○○路○段一一一巷十二號住處，以鐵鎚敲擊該屋之牆壁、廁所地面
    磁磚、水缸、玻璃二塊、紗門、木門及屋頂之瓦片，致前開物品破裂，並至甲○
    ○田裡，將甲○○所種植的竹子放火燒毀，足生損害於甲○○等語，因認被告乙
    ○○涉有刑法第三百五十四條之毀損器物罪嫌。
二、按犯罪事實應依證據認定之，無證據不得推定其犯罪事實；又不能證明被告犯罪
    者，應諭知無罪之判決，刑事訴訟法第一百五十四條、第三百零一條第一項前段
    分別定有明文。次按，事實之認定，應憑證據，如未能發現相當證據，或證據不
    足以證明，自不能以推測或擬制之方法以為裁判基礎；又認定不利被告之事實，
    須依積極證據，苟積極證據不足為不利於被告事實之認定時，即應為有利於被告
    之認定，更不必有何有利之證據，且告訴人之告訴，係以使被告受刑事訴追為目
    的，是其陳述是否與事實相符，仍應調查其他證據以資審認（最高法院三十年上
    字第八一六號、四十年臺上字第八六號、五十二年臺上字第一三００號判例參照
    ）。
三、訊據被告乙○○堅決否認上揭犯行，辯稱：伊並沒有毀損告訴人甲○○之物，房
    屋之牆壁是因九二一大地震所致，並非伊以鐵鎚敲擊所致，廁所之尿盆係因伊修
    理水箱時，器具掉下致損壞廁所之尿盆，又水缸係趙進財欲將水缸拆至新屋裝設
    ，因底部腐蝕致損壞，並非伊所毀損，至於玻璃二塊伊不知為何人所毀損，木門
    則並無損壞，紗門並非伊所毀壞，屋頂之瓦片係伊至屋頂清除排水管之阻塞物時
    ，不小心踏到瓦片，以致瓦片破裂，並非伊故意毀損，至於竹子係伊要燒雜草時
    不小心燒到等語。公訴人認被告涉有前開犯行，係以告訴人之指述，並有現場照
    片十三張附卷可稽，參以被告坦承確有至告訴人住處，且告訴人與被告原係夫妻
    關係，當不致無端加以誣陷等為其依據。
四、惟查：證人趙進財即告訴人與被告二人之子到庭證稱：該房屋已建三十年了，而
    且係磚造的，所以容易損壞，牆壁之裂痕是九二一地震時所造成；至於水缸則是
    我在八十九年七月間欲將水缸拆下時，因水缸底部腐蝕掉了，所以水缸才會壞掉
    ，屋頂瓦片是因年久失修所以才壞掉的，我曾聽我父親說竹子是他在燒雜草時，
    被熱氣烤黑的，屋頂之瓦片是因年久失修壞的等語，且告訴人亦稱：被告何時損
    壞牆壁等物我並不清楚，我是八十九年十一月十五日回家時才發現的，該房屋已
    有三十年之屋齡，八十二年四月之後我即未住此，此房屋只有我與被告有鑰匙，
    所以我知道是被告毀損的等語，是以告訴人自承其並未住在此，且並未親眼見到
    被告毀損牆壁等物，亦不知該物品何時遭毀損，告訴人指訴牆壁等物遭被告毀損
    顯純係臆測之詞，且該房屋之屋齡高達三十年，又長久無人居住，故該房屋之玻
    璃、紗門、木門及屋頂之瓦片等物因年久失修而有破損亦屬極有可能之事，再被
    告與告訴人原係夫妻，被告至該房屋亦係相當正常之事，自不得以被告坦承確有
    至該屋，且被告又有該屋之鑰匙，即認牆壁等物為被告所毀損，又刑法第三百五
    十四條之毀損器物罪，須行為人在主觀上有毀損之故意，故被告雖坦承損壞尿盆
    、瓦片及竹子，惟被告均稱：尿盆及瓦片均係伊修理東西時，不小心致使該物品
    破裂，至於竹子則係燒雜草時不小心燒到等語，而告訴人並無證據足以證明該物
    品係被告所故意毀損，是以被告所辯尚堪採信，此外復查無其他積極證據足資證
    明被告有何毀損器物之犯行，揆諸首開說明，被告犯罪不能證明，自應為其無罪
    之諭知。
據上論斷，應依刑事訴訟法第三百零一條第一項，判決如主文。
中      華      民      國    九十      年      七      月     十二     日
                                    臺灣彰化地方法院刑事第二庭
                                        法      官  石  馨  文
右正本證明與原本無異。
如不服本判決，應於判決送達後十日內向本院提出上訴狀（須附繕本）。
告訴人或被害人對於判決如有不服具備理由請求檢察官上訴者，其上訴期間之計算係
以檢察官收受判決正本之日期為準。
                                        法院書記官  王  振  州
中      華      民      國    九十      年      七      月     十三     日


司法院資訊處製作；財團法人民間司法改革基金會備份。
